最　高　行　政　法　院　裁　定
                                      100年度裁字第959號
抗  告  人　林銅增
　　　　　　　　　　　　　送達代收人　林興富
                          縣銅鑼鄉銅鑼工業區民享路3號
上列抗告人因與相對人臺南市政府稅務局間土地增值稅事件，對
於中華民國99年11月5日高雄高等行政法院99年度再字第48號裁
定，提起抗告，本院裁定如下︰
　　主  文
抗告駁回。
抗告訴訟費用由抗告人負擔。
　　理  由
一、按抗告法院認抗告為不合法或無理由者，應為駁回抗告之裁
    定。
二、本件抗告人所有臺南市○○區○○段861之3、877之2、878
    地號等3筆土地（下稱系爭土地），於民國91年9月10日經臺
    灣臺南地方法院民事執行處拍定，經相對人所屬安南分處核
    算土地增值稅額計新臺幣（下同）4,223,534元，並函請法
    院代為扣繳，抗告人向相對人所屬安南分處申請不課徵土地
    增值稅，經該分處查核結果，系爭土地因於91年8月19日經
    都市計畫公告發布實施為住宅區，非屬農業用地，乃以91年
    12月25日南市稅安字第0910030391號函復否准其申請，抗告
    人未提出復查或訴願，迄95年1月24日始提出「給付土地增
    值稅收據並重核申請書」，經相對人所屬安南分處以95年2
    月14日南市稅安字第09522030880函復：「主旨：有關台端
    前曾申請以89年1月6日當期之公告土地現值為前次移轉地價
    乙案，依都市計畫使用分區資料所載，系爭土地於土地稅法
    89年1月28日修正公布生效時，該土地編定為非農業用地核
    與規定不符，未便照准。……」等語。嗣抗告人於95年3月
    15日再提出重核申請書，經相對人所屬安南分處以95年4月7
    日南市稅安字第09522058560號函復：「……上開地號屬都
    市○○道路用地部分，依臺南市政府95年3月30日南市都計
    字第09516016060號函稱，其取得方式依都市計畫說明書中
    規定應以市地重劃方式開發，故依財政部86年12月16日台財
    稅第861930297號函釋規定，無免稅之適用。……」等語。
    抗告人對上開2份復函不服，循序提起行政訴訟，經原審法
    院以95年度訴字第1136號判決駁回其訴，抗告人提起上訴，
    亦經本院97年度判字第964號判決（下稱原確定判決）駁回
    其上訴而確定。抗告人以原確定判決有行政訴訟法第273 條
    第1項第13款、第14款再審之事由，向本院提起再審之訴，
    經本院裁定移送原審法院審理，而經原審法院以99年度再字
    第48號裁定(下稱原裁定)駁回，抗告人不服，遂提起抗告。
三、本件原裁定以：抗告人於本件再審訴訟所表明之再審理由，
    業經其於起訴及提起上訴時提出主張，並經原確定判決論駁
    甚明，抗告人仍執陳詞而為主張，無非說明其對於前訴訟程
    序確定判決、原處分不服之理由。且抗告人引用之臺南市政
    府95年3月30日南市都計字第09516016060號函，抗告人於前
    訴訟程序中即已知其存在而提出主張，並經原確定判決詳為
    指駁，亦非足以影響判決之重要證物，核與行政訴訟法第27
    3條第1項第13款、第14款規定之再審事由，尚屬有間。此外
    ，抗告人就原確定判決究有如何合於行政訴訟法第273條第1
    項第13款、第14款規定之具體情事，並無一語指及，難謂已
    合法表明再審事由，則其提起再審之訴即於法不合等語，而
    裁定駁回抗告人之訴。
四、抗告意旨略謂：抗告人所有系爭土地係「細部計畫發布後重
    劃前仍限制作農業使用」，符合農業發展條例施行細則第14
    條之1第1項第2款免徵土地增值稅之規定，依稅捐稽徵法第
    28條規定，即可申請退稅；且其中一筆土地係供公眾通行之
    既成道路用地，依土地稅減免規則第20條及司法院大法官釋
    字第400號解釋，相對人未准減免，即有違法，原審未察，
    謂對於原確定判決有何重要證物漏未斟酌，毫無具體指摘，
    遽為駁回之裁定，即有抗告之理由。又依臺南市政府95年3
    月30日南市都計字第09516016060號函稱：其取得方式依都
    市計畫說明書中規定應以市地重劃方式開發，可證系爭土地
    符合上引農業發展條例施行細則第14條之1第1項第2款之規
    定，原處分引述財政部86年12月16日台財稅第861930297號
    函釋規定否准其免稅之申請，各審均未予審酌，即有適用法
    令錯誤及不備法令之違法，原再審理由已指證歷歷，原裁定
    竟指未具體指陳，而為駁回之裁定，自有違誤，爰請求廢棄
    原裁定等語。
五、本院查：(一)按行政訴訟法第273條第1項第13款、第14款規
    定：「有左列各款情形之一者，得以再審之訴對於確定終局
    判決聲明不服。但當事人已依上訴主張其事由或知其事由而
    不為主張者，不在此限：…十三、當事人發見未經斟酌之證
    物或得使用之該證物者。但以如經斟酌可受較有利益之裁判
    者為限。十四、原判決就足以影響於判決之重要證物漏未斟
    酌者。」上開第13款規定所謂「當事人發見未經斟酌之證物
    或得使用該證物者」，係指該證物在前訴訟程序時業已存在
    ，而為當事人所不知或不能使用，今始知悉或得予利用者而
    言，且須以經斟酌可受較有利益之裁判者為限，如已於前訴
    訟程序提出主張，而為原判決所不採者，即非此之所謂未經
    斟酌之證物；至第14款所謂「原判決就足以影響於判決之重
    要證物漏未斟酌者」，係指足以影響於判決之重要證物漏未
    斟酌而言，且須以經斟酌可受較有利益之裁判者為限，如該
    證物業經原判決斟酌，自無漏未斟酌之情事，縱未經採納，
    核屬證據取捨問題，亦不得據為再審之理由。(二)經查，本
    件抗告人對原確定判決提起再審之訴，雖主張有行政訴訟法
    第273條第1項第13款、第14款之再審事由，惟經核其所提再
    審起訴理由狀及理由補充狀內表明之再審理由，無非重述其
    對於前訴訟程序起訴狀及上訴狀之主張，就已經原確定判決
    指駁不採者，再為指摘，並未指明原確定判決有如何合於「
    發見未經斟酌之證物或得使用該證物」、「就足以影響於判
    決之重要證物漏未斟酌」之具體情事，難謂已合法表明再審
    理由。故原裁定以其提起再審之訴，對於行政訴訟法第273
    條第1項第13款、第14款規定之具體情事未加指明，予以駁
    回，即無違誤。其餘抗告意旨再執實體爭議事項，指摘原裁
    定違法云云，求為廢棄，為無理由，應予駁回。
六、據上論結，本件抗告為無理由。依行政訴訟法第104條、民
    事訴訟法第95條、第78條，裁定如主文。
中　　華　　民　　國　　100　 年　　4　　 月　　21　　日
                    最高行政法院第三庭
                        審判長法官　黃　璽　君
                              法官　楊　惠　欽
                              法官　吳　東　都
                              法官　陳　金　圍
                              法官　蕭　惠　芳

以  上  正  本  證  明  與  原  本  無  異
中　　華　　民　　國　　100　 年　　4　　 月　　22　　日
　　　　　　　　　　　　　　　書記官　伍　榮　陞